臺灣屏東地方法院刑事判決　　　　　　　　　　　　　九十一年度易字第四七三號
　　公　訴　人　臺灣屏東地方法院檢察署檢察官
　　被　　　告　甲○○
右列被告因毀棄損壞案件，經檢察官提起公訴（九十年度偵字第七一四０號），本院
判決如左：
    主  文
甲○○損壞他人之告示牌，足以生損害於他人，處拘役參拾日，如易科罰金，以參佰
元折算壹日。
    事  實
一、甲○○與乙○○係鄰居關係，二人長年因坐落於屏東縣竹田鄉○○段第一二九九
    之一地號土地上之通行權使用問題而纏訟不休，甲○○因不滿乙○○於上開通道
    之兩側即乙○○所有之同段第一二九九之二及第一三０五地號土地上架設鐵管圍
    欄，及於乙○○所居住之屏東縣竹田鄉○○村○○路二十五巷七號住處之圍墻上
    釘製一告示牌，遂基於毀損之犯意，於九十年十月二十七日下午二時、三時及六
    時許，接續三次以鐵條由乙○○所釘製之前述告示牌下方，將該告示牌自圍牆上
    撬起，並使之扭曲變形，足生損害於乙○○本人。
二、案經乙○○訴由屏東縣警察局潮州分局報告台灣屏東地方法院檢察署檢察官偵查
    起訴。
    理  由
一、訊據被告甲○○矢口否認有何毀損犯行，辯稱：我沒有把告示牌撬掉，相片中的
    人也不是我云云。經查：
（一）右開犯罪事實，業據告訴人乙○○於警、偵訊及本院審理時指訴：我親眼目睹
      被告當天下午二時、三時、六時許三次破壞我的告示牌，我有告訴他不要破壞
      我的牌子，但他不聽反而告訴我說要繼續拆，我第三次才有照到相，而且附近
      也沒有像被告一樣的人出入等語綦詳，並有地籍圖騰本、本院八十八年度潮簡
      字第五五０號民事判決、八十九年度簡上字第三三號民事判決各一份及照片五
      幀在卷可稽。
（二）被告雖辯稱其非照片中之人，且告示牌並無礙其通行，因此不可能加以毀壞云
      云，惟經本院當庭諭知被告轉身以供勘驗，本院針對被告之身材、高度、髮型
      一一檢視，並與卷附照片詳加比對結果認為，照片中之人確為被告無訛。況被
      告於本院審理及答辯狀（參本院答辯狀第四頁）中均供稱：告訴人有將自己攝
      於照片上，顯見上開照片上之人即為被告。雖告示牌未妨礙通行，但參以被告
      與告訴人有長年夙怨，被告見該告示牌而心生不滿，故其顯有破壞該告示牌之
      強烈動機，是其上開所辯，均係卸責之詞，委無足採，本件事證明確，被告犯
      行堪以認定。
二、核被告甲○○所為，係犯刑法第三百五十四條之毀損罪。被告雖於同日下午先後
    三次撬開告訴人上開告示牌，惟此係被告基於同一毀損犯意下之接續行為，僅侵
    害一個法益，應只論以一罪。茲審酌被告犯罪之動機、目的、手段、毀損物品之
    數量、價值、犯後並未坦承犯行，尚未賠償告訴人所受損失等一切情狀，量處如
    主文所示之刑，並諭知易科罰金之折算標準。至上開犯罪所用之鐵條，無法證明
    尚為存在且為被告所有，爰不為沒收之之諭知，附此敘明。
據上論斷，應依刑事訴訟法第二百九十九條第一項前段，刑法第三百五十四條、第四
十一條第一項前段，罰金罰鍰提高標準條例第一條前段、第二條，判決如主文。
本案經檢察官蔡榮龍到庭執行職務。
中      華      民      國    九十一    年      六      月      十      日
                                      臺灣屏東地方法院刑事第三庭
                                          審判長法  官  黃國永
                                                法  官  包梅真
                                            法  官  翁世容
右正本證明與原本無異。
如不服本判決應於收受本判決後送達後十日內向本院提出上訴書狀，其未敘述上訴理
由者，並得於提起上訴後十日內向本院補提理由書狀（均須按他造當事人之人數附繕
本 ）「切勿逕送上級法院」
                                           書記官   王秋淑
中      華      民      國      九十一      年      六      月    十    日
附錄
中華民國刑法第三百五十四條
毀棄、損壞前二條以外之他人之物或令致不堪用，足以生損害於公眾或他人者，處二
年以下有期徒刑、拘役或五百元以下罰金。
